【裁判字號】    98,簡上,196
【裁判日期】    980831
【裁判案由】    傷害
【裁判全文】
臺灣臺南地方法院刑事判決             98年度簡上字第196號
上  訴  人  臺灣臺南地方法院檢察署檢察官
上  訴  人  甲○○
即  被  告
選任辯護人  劉錦勳律師
            賴鴻鳴律師
            黃俊達律師
上列上訴人等因被告犯傷害案件，經檢察官提起公訴（九十七年
度營偵字第一七九八號），被告於原審準備程序自白犯罪，經原
審逕以簡易判決處刑，被告不服本院中華民國九十八年六月二十
二日九十八年度簡字第一四一九號所為第一審簡易判決處刑提起
上訴，本院管轄之第二審合議庭受理後，經訊問被告為有罪之陳
述，裁定改行簡式審判程序，判決如下：
    主  文
原判決撤銷。
甲○○傷害人之身體，累犯，處有期徒刑伍月，如易科罰金，以
新臺幣壹仟元折算壹日。
    事  實
一、甲○○前於民國九十六年間，因恐嚇案件，經本院九十六年
    度易字第一四七七號刑事判決，判處有期徒刑五月，並經台
    灣高等法院台南分院九十七年度上易字第五六號刑事判決駁
    回上訴確定，甫於九十七年五月十九日易科罰金執行完畢。
    茲甲○○係乙○○之前夫，二人間具有家庭暴力防治法第三
    條第一款家庭成員之關係，甲○○前積欠乙○○債務迄未清
    償，其於九十七年九月十三日上午六時許，前往乙○○位於
    臺南縣柳營鄉八翁村八老爺一０二之二號牧牛場內，因商談
    債務延期清償而發生爭執，甲○○心生不滿，隨基於傷害之
    故意，徒手毆打乙○○之頭部、胸、脖子、手部，致乙○○
    受有頭部外傷併上唇血腫、左胸壁、脖子、雙手挫傷等傷害
    。
二、案經乙○○訴由台南縣政府警察局新營分局報請台灣台南地
    方法院檢察署檢察官偵查起訴。
    理  由
一、本案被告甲○○所犯刑法第二百七十七條第一項傷害罪，並
    非死刑、無期徒刑或最輕本刑有期徒刑三年以上之罪，亦非
    高等法院管轄第一審案件，且於準備程序進行中，被告先就
    被訴事實為有罪之陳述（見本院卷第四五頁），經告知被告
    簡式審判程序之旨，並聽取檢察官、被告之意見後，本院合
    議庭裁定進行簡式審判程序，是本案之證據調查，依刑事訴
    訟法第二百七十三條之二規定，不受同法第一百五十九條第
    一項、第一百六十一條之二、第一百六十一條之三、第一百
    六十三條之一及第一百六十四條至第一百七十條規定之限制
    ，合先敘明。
二、前揭犯罪事實，業據被告於原審及本院審理時坦承不諱，並
    經告訴人乙○○於警詢、偵查中證述：「十三日五時三十分
    許於柳營鄉八翁村一０二之二號前，我剛停好機車前往牛棚
    工作，甲○○忽然走近朝我揮拳，他徒手毆打我，我頭部及
    胸、脖、手均受傷」、「（問：提示九十七年九月十三日診
    斷證明書，為何受傷？事實經過？如何打你？有無證人在場
    ？）在八翁村一０二之二號牧場，那天早上約六點，他突然
    跑過來打我」等語綦詳（見警卷第一至二頁；偵查卷第二八
    頁），此核與目擊證人劉鄧貴雲於偵查中證稱：「（問：九
    十七年九月十三日當事人發生糾紛有無在場？）當天上午約
    五點多，在柳營鄉八老爺的酪農區○○○○○路邊，當時我
    距離約五十、六十公尺遠；（問：你是否自始就在場？）我
    當時拿垃圾出來時看到，乙○○當時倒在地上，甲○○正出
    手在打她頭部及身體等處」等語（見偵查卷第六十頁），均
    互核相符，且有告訴人所提出之奇美醫院柳營分院九十七年
    九月十三日診斷證明書一件在卷可稽（見警卷第九頁），堪
    認被告自白與事實相符，應可採信。
三、綜上所述，本件事證明確，被告之傷害犯行，洵堪認定，自
    應依法論科。
四、查被告與告訴人為前配偶關係，二人具有家庭暴力防治法第
    三條第一款之家庭成員關係。核被告所為，係犯刑法第二百
    七十七條第一項之傷害罪，被告係對其前配偶故意實施家庭
    暴力行為而成立其他法律所規定之犯罪，依家庭暴力防治法
    第二條第二款規定，應成立家庭暴力罪。又被告有如事實欄
    所述之前案科刑及執行紀錄，有臺灣高等法院被告前案紀錄
    表在卷可按，其受有期徒刑執行完畢後，五年內故意再犯本
    件有期徒刑以上之罪，為累犯，應依刑法第四十七條第一項
    規定加重其刑。
五、原審以被告罪證明確，依刑事訴訟法第四百四十九條第二項
    、第四百五十四條第二項、刑法第二百七十七條第一項、第
    四十七條、第四十一條第一項前段、刑法施行法第一條之一
    規定，逕以簡易判決判處有期徒刑三月，並諭知易科罰金折
    算標準，固非無見。惟查，被告前於八十二年間，因傷害告
    訴人，經臺灣高等法院臺南分院八十二年度上易字第九八三
    號刑事判決，判處有期徒刑八月確定；又於九十三年間，因
    恐嚇告訴人，經臺灣臺南地方法院檢察署檢察官九十三年度
    營偵字第七五五號為緩起訴處分確定；再於九十七間，因恐
    嚇告訴人，經本院九十六年度易字第一四七七號刑事判決，
    判處有期徒刑五月，並經台灣高等法院台南分院九十七年度
    上易字第五六號刑事判決駁回上訴確定，此經本院依職權調
    取上開判決書、緩起訴處分書查明無訛，且據被告於本院審
    理時自承在卷（見本院卷第四七頁），可見被告於與告訴人
    離婚後，仍屢屢對告訴人施加恐嚇、身體傷害等暴力行為，
    致告訴人身心飽受折磨，且其犯罪後於警詢及偵查中均否認
    犯行，其雖於原審準備程序序及本院審理時自白犯罪，然於
    本院審理時復陳稱：伊主動前往與告訴人討論債務清償事宜
    ，因告訴人口氣很差，才出手推倒告訴人云云（見本院卷第
    四七頁），企以避重就輕規避刑責，犯罪後未見完全悔意，
    且迄今仍未取得告訴人之諒解，原判決未及審酌上情，僅量
    處被告有期徒刑三月，尚有未合，檢察官循告訴人之請求，
    指摘原判決量刑過輕，為有理由，另被告以原審判決過重為
    由而提起上訴，固無理由，然原判決既有上述瑕疵，即屬無
    可維持，自應由本院予以撤銷改判。
六、爰審酌被告與告訴人離婚後，仍有多次對告訴人施加傷害及
    恐嚇等暴力犯行，猶不思悔過，本件僅因口角爭執，被告即
    率予出手毆打告訴人，造成告訴人受有身體多處傷害，對告
    訴人身心影響程度非微，迄未與告訴人達成和解，暨被告坦
    承犯行等一切情狀，量處如主文所示之刑，並諭知易科罰金
    之折算標準。另檢察官於本院審理時當庭對被告求處有期徒
    刑七月，經本院審酌上情後，認量處如主文所示之刑，已可
    達懲儆之效，併此敘明。
據上論斷，應依刑事訴訟法第四百五十五條之一第一項、第三項
、第三百六十九條第一項前段、第三百六十四條、第二百七十三
條之一第一項、第二百九十九條第一項前段，家庭暴力防治法第
二條第二款，刑法第二百七十七條第一項、第四十七條第一項、
第四十一條第一項前段，刑法施行法第一條之一，判決如主文。
本案經檢察官王誠到庭執行職務。
中    華    民    國    98    年    8     月    31    日
                刑事第十三庭    審判長法  官  張銘晃
                                      法  官  黃翰義
                                      法  官  徐文瑞
以上正本證明與原本無異。
不得上訴。
                                      書記官  秦建華
中    華    民    國    98    年    8     月    31    日
附錄本案論罪科刑法條：
刑法第277條
傷害人之身體或健康者，處3年以下有期徒刑、拘役或1千元以下
罰金。
犯前項之罪因而致人於死者，處無期徒刑或7年以上有期徒刑；
致重傷者，處3年以上10年以下有期徒刑。


司法院資訊處製作；財團法人民間司法改革基金會備份。
